【裁判字號】    97,交簡上,198
【裁判日期】    971119
【裁判案由】    過失傷害
【裁判全文】
臺灣板橋地方法院刑事判決           97年度交簡上字第198號
上  訴  人  丙○○
即  被  告
上列上訴人即被告因過失傷害案件，不服本院97年度交簡字第11
58號中華民國97年5 月30日第一審判決（聲請簡易判決處刑案號
：97年度偵字第3389號），提起上訴，本院管轄之第二審合議庭
判決如下：
    主  文
上訴駁回。
丙○○緩刑貳年。
    事實及理由
一、本件經本院審理結果，認第一審以上訴人即被告所為，係犯
    刑法第284 條第2 項之業務過失傷害罪，判處拘役50日，並
    諭知如易科罰金之折算標準為以新臺幣1 千元折算1 日，其
    認事用法俱無違誤，量刑亦屬適當，應予維持，爰引用如附
    件第一審判決書所載之事實、證據及理由。是以，上訴人求
    為撤銷原判決，非有理由，應駁回之。
二、查被告雖前於民國82年間因妨害自由案件，經本院於同年10
    月29日以82年度易字第4848號判決確定，於同年12月14日易
    科罰金執行完畢，惟5 年以內未曾因故意犯罪受有期徒刑以
    上刑之宣告，有臺灣高等法院被告前案紀錄表在卷可徵。本
    件本院認其係因一時疏失，致罹刑典，但事後坦承犯行，深
    具悔意，是其經此刑之宣告後，當知警惕，而無再犯之虞，
    且其業賠償告訴人乙○○損失，告訴人於本院準備程序中亦
    陳明原諒被告，就法院諭知緩刑之宣告，並無意見等語，本
    院綜觀前述各情，因認以暫不執行其刑為當，爰予宣告緩刑
    2 年，用啟自新。
三、被告於審判期日經合法傳喚，無正當理由不到庭，爰不待其
    陳述，逕以一造辯論而為判決。
據上論斷，依刑事訴訟法第455 條之1 第1 項、第3 項、第371
條、第368 條、第373 條，刑法第74條第1 項第2 款，判決如主
文。
本案經檢察官黃佳權到庭執行職務。
中    華    民    國    97    年    11    月    19    日
                  刑事第一庭  審判長法  官  王復生
                                    法  官  陳世旻
                                    法  官  朱敏賢
以上正本證明與原本無異。
不得上訴。
                                    書記官  李郁禎
中    華    民    國    97    年    11    月    20    日
附件
臺灣板橋地方法院刑事簡易判決        97年度交簡字第1158號
聲  請  人  臺灣板橋地方法院檢察署檢察官
被      告  鍾騏羽  男  46歲（民國○○年○月○○日生）
                    身分證統一編號：Ｚ000000000號
                    住臺北縣中和市○○路○段91巷臨57 號
                    居臺北縣中和市○○路402之2號3樓
上列被告因過失傷害案件，經檢察官聲請以簡易判決處刑（97年
度偵字第3389號），本院判決如下：
    主  文
鍾騏羽犯業務過失傷害罪，處拘役伍拾日，如易科罰金，以新臺
幣壹仟元折算壹日。
    事 實 及 理 由
一、本案犯罪事實、證據及應適用之法條，除理由補充：「告訴
    人乙○○因此車禍受有左肩挫傷、左腰及背挫傷及右膝、右
    小腿、右踝、右足、左膝多處擦傷，有怡和醫院診斷證明書
    一紙附卷可查。按汽車行駛時，駕駛人應注意車前狀況，並
    隨時採取必要之安全措施，又汽車行駛至交岔路口，其行進
    、轉彎應遵守燈光號誌或交通指揮人員之指揮，道路交通安
    全規則第九十四條第三項、第一百零二條第一項第二款定有
    明文。被告駕駛車號４９０－ＣＶ號營業用小客車自應注意
    上述道路交通安全規則之規定，又依附卷之交通事故調查報
    告表（一）、（二）所載，本件事故發生時當時天候晴，夜
    間有照明，道路為三岔路口，行車管制號誌正常，路面為乾
    燥柏油路面，道路無缺陷，無障礙物，視距良好，並無不能
    注意之情事，當無不能注意之情事，被告未注意車前狀況，
    面對圓形紅燈號誌仍逕行穿越路口，致其所駕駛之上開車輛
    碰撞告訴人鐘涵冰，被告具有過失，應可認定。告訴人乙○
    ○確因本件車禍致而受傷，則被告之過失行為與告訴人受傷
    間，自有相當因果關係。」外，其餘均引用如附件檢察官聲
    請簡易判決處刑書之記載。
二、核被告所為係犯刑法第二百八十四條第二項之業務過失傷害
    罪。爰審酌被告無前科之素行，其因過失行為造成告訴人受
    傷之程度，及其智識程度、犯後態度，及未與告訴人達成和
    解等一切情狀，量處如主文所示之刑，並諭知如易科罰金之
    折算標準。
三、依刑事訴訟法第449 條第1 項前段、第3 項、第454 條第2
    項，刑法第284條第2項前段、第41條第1項前段，刑法施行
    法第1條之1第1項、第2項前段，逕以簡易判決處刑如主文。
四、如不服本判決，得自收受送達之翌日起10日內，向本院提出
    上訴狀，上訴於本院第二審合議庭（須附繕本）。
中    華    民    國    97    年    5     月    30    日
                    交 通 法 庭   法  官  王偉光
上列正本證明與原本無異。
                                  書記官  陳宥伶
中    華    民    國    97    年    5     月    30    日
附錄本案論罪科刑之法律條文：
中華民國刑法第二百八十四條：
因過失傷害人者，處六月以下有期徒刑、拘役或五百元以下罰金
，致重傷者，處一年以下有期徒刑、拘役或五百元以下罰金。
從事業務之人，因業務上之過失傷害人者，處一年以下有期徒刑
、拘役或一千元以下罰金，致重傷者，處三年以下有期徒刑、拘
役或二千元以下罰金。
臺灣板橋地方法院檢察署檢察官聲請簡易判決處刑書
                                      97年度偵字第3389號
被      告  鍾騏羽
上列被告因業務過失傷害案件，業經偵查終結，認為宜聲請以簡
易判決處刑，茲將犯罪事實及證據並所犯法條分敘如下：
        犯罪事實
一、鍾騏羽係計程車司機，為從事駕駛業務之人，其於民國96年
    10月11日18時30分許，駕駛車牌號碼490-CV號營業用小客車
    ，沿臺北縣中和市○○路往土城市方向直行，行經臺北縣中
    和市○○路與連勝街口前時，見燈號已轉為紅燈，鍾騏羽本
    應注意前方狀況並按照路口號誌做停車之準備，而依當時之
    情形，並無不能注意之情事，竟疏於注意，未依燈號指示逕
    行穿越十字路口，適乙○○騎乘車牌號碼RA9-737號輕型機
    車自臺北縣中和市○○街左轉至連城路，鍾騏羽見狀煞避不
    及，致其所駕駛之前揭車輛追撞乙○○所騎乘機車之車尾，
    致乙○○受有左肩挫傷、左腰及背挫傷及右膝、右腿、右踝
    、右足、左膝多處擦傷等傷害。
二、案經乙○○訴由臺北縣政府警察局中和分局報告偵辦。
        證據並所犯法條
一、證據：
（一）被告鍾騏羽於警詢及偵查中之供述。
（二）告訴人乙○○於警詢中及偵查中之指訴。
（三）證人鍾添助、劉明昌於警詢、偵查中之證述。
（四）道路交通事故調查報告表、道路交通事故現場圖、道路交
      通事故談話紀錄表、怡和醫院診斷證明書各1份及照片4張
      。
二、核被告所為，係犯刑法第284條第2項前段之業務過失傷害罪
    嫌。
三、依刑事訴訟法第451條第1項聲請逕以簡易判決處刑。
    此    致
臺灣板橋地方法院
中    華    民    國    97    年    2    月    20     日
                              檢  察  官    甲○○


司法院資訊處製作；財團法人民間司法改革基金會備份。
